---
title: "Ion HBV分析报告"
author:
date:
output:
 html_document:
 code_folding: hide
 toc_float: TRUE
---

```{r setup,echo=FALSE}
knitr::opts_chunk$set(warning=FALSE,
                      message=FALSE,
                      echo=FALSE,
                      cache=FALSE,
                      tidy=FALSE,
                      error=FALSE


        )
```



# 2. 一致性序列QC信息
```{r,include=FALSE}
datastat <- read.table("/output/fasta.qc.xls",h=T)
```

```{r,echo=FALSE}
DT::datatable(datastat,rownames=FALSE,options=list(pageLength=5,scrollX=TRUE))
```

###### __备注：__
###### Query_Seq：一致性序列名称；
###### Consensus_fa_len：一致性序列长度；
###### Ref_fa_len：参考序列长度；
###### N_num：一致性序列N碱基个数；
###### N_pct：一致性序列N碱基百分比；


# 3. 一致性序列变异信息
```{r,include=FALSE}
datastat <- read.table("/output/vcMerged.xls",h=T)
```

```{r,echo=FALSE}
DT::datatable(datastat,rownames=FALSE,options=list(pageLength=30,scrollX=TRUE))
```

###### __备注：__
###### Chr：染色体名称；
###### Pos：染色体位置；
###### Ref：参考序列该位置的碱基；
###### Alt：一致性序列该位置的碱基；


# 4. 一致性序列变异信息总结
```{r,include=FALSE}
datastat <- read.table("/output/variants.summary.xls",h=T)
```

```{r,echo=FALSE}
DT::datatable(datastat,rownames=FALSE,options=list(pageLength=5,scrollX=TRUE))
```

###### __备注：__
###### Query_Seq：一致性序列名称；
###### Variants_Num：突变个数（SNP+Ins+Del)；
###### SNP_Num：SNP个数；
###### Insertion_Num：Ins个数；
###### Deletion_Num：Del个数；


# 5. Top10最相似序列
```{r,include=FALSE}
datastat <- read.table("/output/similarity.based_on_variant_calling.top10.xls",h=T)
```

```{r,echo=FALSE}
DT::datatable(datastat,rownames=FALSE,options=list(pageLength=10,scrollX=TRUE))
```


# 6. vcMerged Top10序列变异结果


# 7. 结果下载

   下载全部分析结果 [all_results.zip](../results.zip)



#### 免责声明：

本报告仅用于科学研究，不可用于临床诊断和治疗。
